臺灣高雄地方法院刑事判決　　　　　　96年度交簡上字第39號
上　訴　人　臺灣高雄地方法院檢察署檢察官
被　　　告　甲○○
上列上訴人因過失傷害案件，不服本院交通法庭民國95年12月29
日95年度交簡字第2411號第一審簡易判決（聲請簡易判決處刑案
號：95年度偵字第20494 號），提起上訴，本院管轄之第二審合
議庭判決如下：
    主  文
上訴駁回。
    事實及理由
一、本判決所引用第一審簡易判決書記載之證據（如附件），有
    關被告以外之人於審判外之言詞或書面陳述部分，亦即證人
    丙○○向檢察事務官所為之陳述、交通事故調查談話紀錄表
    、道路交通事故現場圖、道路交通事故調查報告表、診斷證
    明書等，均業經檢察官及被告同意作為本案證據使用，本院
    審酌該等言詞或書面陳述作成時之情況，無何虛偽或其他不
    當情事，依刑事訴訟法第159 條之5 第1 項規定，認具有證
    據能力，合先敘明。
二、本案經本院審理結果，認第一審簡易判決之認事、用法及量
    刑均無不當，應予維持，並引用第一審簡易判決書記載之事
    實、證據及理由（如附件）；復補充：被告於行為時領有適
    當之駕照，且未有吊扣或註銷紀錄，有卷附道路交通事故調
    查報告表及本院依職權查詢之公路監理電子閘門資料1 紙可
    稽。
三、檢察官循告訴人丙○○請求提起上訴，略以：被告甲○○身
    為執法人員，仍酒後駕車撞傷告訴人，致告訴人顱內出血，
    事後又未與告訴人達成和解，賠償損害，原審僅判處被告有
    期徒刑2月，殊嫌輕縱云云。經查：
（一）按量刑之輕重，係事實審法院得依職權自由裁量之事項，
      茍已斟酌刑法第57條各款所列情狀而未逾越法定刑度，則
      不得遽指為違法；又在同一犯罪事實與情節，如別無其他
      加重或減輕之原因，下級法院量定之刑，亦無過重或失輕
      之不當情形，則上級法院對於下級法院之職權行使，原則
      上應予尊重（最高法院72年台上字第6696號判例、85年度
      台上字第2446號裁判要旨參照）。
（二）原審以被告罪證明確，並比較95年7 月1 日刑法修正施行
      前後之相關規定，適用較有利於被告之行為時法即修正前
      刑法，認被告所為，係犯刑法第284 條第1 項前段之過失
      傷害罪，且以被告因酒醉駕車致人於傷，應依道路交通管
      理處罰條例第86條第1 項規定加重其刑，另符合自首要件
      ，應依修正前刑法第62條前段規定，減輕其刑，並先加後
      減之；復審酌被告身為警員，不知遵守酒後不駕車之規定
      ，情節非輕，惟犯後坦承犯行，態度良好，曾先後2 次至
      高雄市小港區調解委員會調解，均因雙方意見不一致而調
      解不成，雖迄未賠償告訴人所受損害，然被告為現職警員
      ，將來之求償有薪資可資擔保等一切情狀，量處被告有期
      徒刑2 月，並依修正前刑法第41條第1 項前段規定，諭知
      易科罰金之折算標準，核其認事用法均無違誤，量刑亦就
      刑法第57條所列各款事由詳為斟酌，堪稱妥適，依上開最
      高法院裁判意旨，本院就原審刑罰裁量權之行使，自應予
      以尊重。檢察官上訴意旨所稱被告身為執法人員，仍酒後
      駕車撞傷告訴人，事後又未與告訴人達成和解等情，既已
      為原審量刑時併予斟酌，原審刑罰裁量權之行使亦無其他
      違法不當之處，檢察官猶執此上訴，指摘原審量刑過輕，
      即無理由，應予駁回。
據上論斷，應依刑事訴訟法第455 條之1 第1 項、第3 項、第37
3 條、第368 條，判決如主文。
本案經檢察官乙○○到庭執行職務。
中　　華　　民　　國　　96　　年　　5 　　月　　29　　日
                    交通法庭審判長法　官  唐照明
                                  法　官  梁淑美
                                  法　官  周宛瑩
以上正本證明與原本無異。
不得上訴。
                                  書記官  彭帥雄
中　　華　　民　　國　　96　　年　　5 　　月　　30　　日
附錄論罪法條：
中華民國刑法第284條
（過失傷害罪）
因過失傷害人者，處6 月以下有期徒刑、拘役或5 百元以下罰金
，致重傷者，處1 年以下有期徒刑、拘役或5 百元以下罰金。
從事業務之人，因業務上之過失傷害人者，處1 年以下有期徒刑
、拘役或1 千元以下罰金，致重傷者，處 3 年以下有期徒刑、
拘役或2 千元以下罰金。
